臺灣臺中地方法院交通事件裁定　　　　　　　　　　九十三年度交聲字第二二四號
　　原處分機關　交通部公路總局台中區監理所
　　異議人即
　　受處分人　　甲○○
右列受處分人因違反道路交通管理處罰條例案件，對於交通部公路總局台中區監理所
九十三年二月十六日所為之裁決（中監違字第裁六○─Ｇ0000000、Ｇ000
00000、Ｇ00000000、Ｇ0000000、Ｇ00000000、Ｇ0
0000000、Ｇ00000000、Ｇ00000000、Ｚ00000000
0、Ｇ00000000、Ｇ00000000、ＧＣ0000000號裁決書），
聲明異議，本院裁定如左：
    主  文
異議駁回。
    理  由
一、原處分機關略以：本案係台中市警察局交通隊、立人派出所等單位分別以中市警
    交字第Ｇ0000000、Ｇ00000000、Ｇ00000000、Ｇ00
    00000、Ｇ00000000、Ｇ00000000、Ｇ00000000
    、Ｇ00000000、Ｚ000000000、Ｇ00000000、Ｇ00
    000000、ＧＣ0000000號舉發違反道路交通事件通知單舉發受處分
    人甲○○所有之車號Ｒ７─３８８７自小客車於舉發單所載之時、地，因「一般
    道路超速」、「闖紅燈」及「違規停車」等違規，受處分人皆未於應到案日期前
    到案，該所遂於九十三年二月十六日以中監違字第裁六○─Ｇ0000000、
    Ｇ00000000、Ｇ00000000、Ｇ0000000、Ｇ00000
    000、Ｇ00000000、Ｇ00000000、Ｇ00000000、Ｚ
    000000000、Ｇ00000000、Ｇ00000000、ＧＣ000
    0000號裁決書，分別裁處罰鍰新台幣二千四百元、二千四百元、二千四百元
    、二千四百元、二千四百元、二千四百元、二千四百元、二千四百元、二千四百
    元、二千四百元、五千四百元及一千元整，逾期則依裁決書處罰主文規定裁處，
    於法並無不合等語。
二、本件異議人即受處分人甲○○則以：本人為百貨公司櫃檯服務人員，每天循規蹈
    矩從台中港路與烏日成功嶺之間通勤上班，偶爾至三民路中友百貨協助本公司專
    櫃業務，從未接獲有關單位之舉發通知，所以這次為了驗車才赫然發現嚴重違規
    罰款，本人年輕收入微薄，目前亦負債累累，願以最低罰鍰繳納，爰聲明異議云
    云。
三、按汽車行車速度，應依標誌之規定。違反者，處新台幣一千二百元以上、二千四
    百元以下罰鍰；汽車駕駛人行經有燈光號誌管制之交岔路口闖紅燈者，處新台幣
    一千八百元以上五千四百元以下罰鍰；汽車駕駛人停車時，有在禁止臨時停車處
    所停車者，處新台幣六百元以上一千二百元以下罰鍰，道路交通安全規則第九十
    三條、道路交通管理處罰條例第四十條第一項、第五十三條及第五十六條第一項
    第一款分別定有明文。另汽車違反道路交通管理事件，以科學儀器取得違規證據
    資料，足資認定其違規事實者，得逕行舉發之，而逕行舉發，應記明車輛牌照號
    碼、車型等可資辨明之資料，查明汽車所有人姓名或名稱、住址，並以該汽車所
    有人為被通知人製單舉發之，由舉發機關送達被通知人；且逕行舉發違反道路交
    通管理事件，經汽車所有人依通知單之應到案日期前到案，並告知違規駕駛人姓
    名、身分證統一編號及住址者，處罰機關應即另行通知違規駕駛人到案依法處理
    ，逾應到案日期，處罰機關應依道路交通管理處罰條例第八十五條第三項規定處
    罰該汽車所有人，違反道路交通管理事件統一裁罰標準及處理細則第二十三條第
    一項第五款、第二項、第十一條第一項第二款、第二十四條亦分別定有明文。再
    按對於當事人之送達，應為送達之處所不明者，行政機關得依申請准為公示送達
    ，如無人為公示送達之申請者，行政機關為避免行政程序遲延，認有必要時，得
    依職權命為公示送達，此為行政程序法第七十八條第一項第一款、第二項所明定
    ；或由郵政機關為送達者，無法送達時，亦得將文書寄存於送達地之郵政機關，
    寄存機關自收受寄存文書之日起，應保存三個月。
四、本件受處分人即異議人甲○○對於前揭違規事實固不否認，惟辯稱：未曾收受舉
    發通知單云云。經查：前揭舉發通知單由原舉發單位以郵局掛號方式寄發至受處
    分人當時之戶籍地即「台中縣烏日鄉○○村○○街一三六號之五」，皆因「遷址
    不明」無法送達而退件，原舉發單位等乃依法辦理公示及寄存送達等情，並有前
    揭舉發單影本十二筆、違規採證相片十三幀、郵局無法投遞證明章十一份、法務
    部戶役政連結作業系統表一紙、異議人之戶籍謄本二紙、台中市警察局寄存送達
    證書、台中市警察局九十二年六月五日中市警交字第０９２０００９７４７２號
    公告、九十二年九月三十日中市警交字第０９２００１７５７２２號公告、九十
    二年七月二十九日中市警交字第０９２００１３４２６２號公告九十二年四月三
    十日中市警交字第０９２０００７６６３２號公告九十三年二月十七日中市警交
    字第０９３０００３２３９號函、台中市警察局第二分局九十三年一月八日中分
    二交字第０９２０００５７５７號函及隨函檢附之單退公示註記移送表等相關送
    達資料影本在卷可查；從而，受處分人所有之車號Ｒ７－３８８７號自小客車，
    既有前揭違規行為，且舉發單依其當時之戶籍地址寄送，在無法送達而退件後，
    原舉發單位亦已分別依法辦理公示及寄存送達，已生送達之效力。原處分機關本
    於上開舉發通知單，在未有繳交罰鍰紀錄下據以裁罰，於法並無不合，本件異議
    為無理由，應予駁回。
五、據上論斷，應依道路交通管理處罰條例第八十七條第二項、道路交通案件處理辦
    法第十九條，裁定如主文。
中      華      民      國    九十三    年     四       月   十六       日
                                        臺灣臺中地方法院交通法庭
                                            法  官  王  靜  秋
右正本證明與原本無異。
如不服本裁定應於送達後五日內向本院提出抗告狀。
                                            書記官
中      華      民      國    九十三    年    四        月   十六       日
